---
title: "evaluacion"
author: "Ana Fernández Cruz, Jesús Gallego Olivas y Miguel Ángel Sánchez Alcázar"
output: html_document
---

Después de haber realizado el análisis de cada modelo sobre el conjunto de test de los datos se ha llegado a la conclusión de que el mejor modelo para nuestro problema es el Random Forest. Para probarlo sobre nuestros modelos lo que haremos será cargar el dataset de validación separado previamente a todo el proceso y preparar los datos para poder inferior el resultado con nuestro modelo.

```{r message=FALSE}
library(dplyr)

##CARGAMOS LOS DATOS.
validacion_model <- readRDS("datasetValidation.rds")

##FILTRAMOS LAS COLUMNAS QUE NECESITA EL MODELO
var_modelo = c( 'GrLivArea','LotArea','Total_Bathrooms','Total_porch_SF','LandContour','LotConfig','Condition1','BldgType','HouseStyle','MasVnrType','Foundation','SaleType','SaleCondition','OverallQual','OverallCond','PavedDrive','Fence','BsmtFinSF1','ExterQual','BsmtQual','BsmtExposure','BsmtFinType1','BsmtUnfSF','KitchenQual','Fireplaces','FireplaceQu','BedroomAbvGr','LotShape','GarageArea','GarageCond','Neighborhood','has2ndFloor','All#ey','TotalSF','GarageType','MasVnrArea','MSSubClass','GrupoPrecio')


myvars <- names(validacion_model) %in% c(var_modelo)
validacion_model <- validacion_model[myvars]

```


Cargamos el modelo, el cual tenemos guardado en formato rds.

```{r}
model <- readRDS("modelRandomForest.rds")
```

Una vez tenemos cargado el modelo entrenado, procedemos a ejecutarlo sobre los datos de validación.
```{r echo=FALSE}
draw_confusion_matrix <- function(tab, tab_Actual, tab_Predict){
  confusion_matrix <- as.data.frame(tab)
  
  Actual <- factor(confusion_matrix[[tab_Actual]])
  Predichos <- factor(confusion_matrix[[tab_Predict]])
  Y      <- confusion_matrix$Freq
  df <- data.frame(Actual, Predichos, Y)
  
  ggplot(data =  df, mapping = aes(x = Actual, y = Predichos)) +
    geom_tile(aes(fill = Y), colour = "white") +
    geom_text(aes(label = sprintf("%1.0f", Y)), vjust = 1) +
    scale_fill_gradient(low = "blue", high = "red") +
    theme_bw() + theme(legend.position = "none")
}


```

Una vez hemos cargado el modelo en la variable model, guardamos en la variable "pred" los resultados de aplicar el modelo a nuestro dataset de validación.
```{r }
pred = predict(model, validacion_model, type = "class")
```


Una vez tenemos los resultados procedemos a calcular la matriz de confusión y el accuracy del modelo.
```{r}
tab_test_h <- table(pred, obs = validacion_model$GrupoPrecio, dnn = c("Actual", "Predichos"))
tab_test_h

##CONFUSION MATRIX
draw_confusion_matrix(tab_test_h, "Actual", "Predichos")
```
En la matriz de confusión vemos que distinguimos muy bien las casas baratas (228 de 260 = 88%), mientras que las casas caras las identifica también pero no tan bien como las baratas (19 de 31 = 61%)

```{r}
##ACCURACY
(mc <- with(validacion_model,table(pred, GrupoPrecio)))
100 * sum(diag(mc)) / sum(mc)
```

El accuracy final sobre los datos de validación es de un 84,88 %